臺灣臺中地方法院刑事判決　　　　　　　94年度易字第2238號
公　訴　人　臺灣臺中地方法院檢察署檢察官
被　　　告　甲○○
　　　　　　　　　　　樓之1
上列被告因違反毒品危害防制條例案件，經檢察官提起公訴（94
年度毒偵字第5336號），茲被告於準備程序中就被訴事實為有罪
之陳述，受命法官於聽取當事人之意見後，由本院合議庭裁定由
受命法官獨任進行簡式審判程序，判決如下：
    主    文
甲○○連續施用第二級毒品，累犯，處有期徒刑捌月。扣案之第
二級毒品甲基安非他命壹包（含外包裝袋壹只，毛重零點貳伍公
克）沒收銷燬之。
    犯罪事實及理由
一、犯罪事實
　　甲○○前因施用毒品案件，經臺灣臺中地方法院檢察署檢察
　  官聲請本院以八十七年度毒聲字第二０五九號裁定送臺灣臺
    中看守所附設勒戒處所觀察、勒戒後，認無繼續施用毒品之
    傾向，而由該署檢察官於民國八十七年十月十二日，以八十
    七年度偵字第二０八二六號不起訴處分確定；復因施用毒品
    案件，經本院以八十八年度毒聲字第二五七八號裁定送觀察
    、勒戒後，因經評定有繼續施用毒品之傾向，乃依本院八十
    八年度毒聲字第三五七一號裁定令入戒治處所施以強制戒治
    ，及以八十八年度沙簡字第四三二號簡易判決判處有期徒刑
    六月確定。嗣甲○○經送臺灣臺中戒治所強制戒治，後經本
    院以八十八年度毒聲字第六八九五號裁定停止戒治交付保護
    管束，嗣又因違反保護管束應遵守事項情節重大，由臺灣臺
    中地方法院檢察署檢察官聲請撤銷停止強制戒治，經本院以
    八十九年度毒聲字第三０二八號裁定撤銷停止戒治，令入戒
    治處所繼續施以強制戒治，並於九十年三月十九日強制戒治
    執行完畢而出戒治所。詎猶不知悔改，竟於強制戒治執行完
    畢釋放後五年內，復基於施用第二級毒品之概括犯意，自九
    十四年九月初某日起，至同年九月二十日晚上七時許止，在
    其位於臺中縣后里鄉○○村○○路一八六巷十四號居住處（
    檢察官誤為十二號），以將第二級毒品甲基安非他命置於玻
    璃球吸食器內，以火燒烤產生燻煙，再吸食該燻煙之方式，
    連續施用第二級毒品甲基安非他命四次。嗣於九十四年九月
    二十二日下午四時五十分許，為警持搜索票在臺中市○○區
    ○○路五之一號搜索查獲，並扣得甲○○所有供施用之第二
    級毒品甲基安非他命一包（含外包裝袋一只，毛重０．二五
    公克）；經警採集甲○○之尿液送驗結果，呈安非他命及甲
    基安非他命陽性反應，因而查悉上情。
二、證據名稱：
（一）被告甲○○於警詢及偵查中之自白，及於本院準備程序及
      審理時為認罪之陳述。
（二）中山醫學大學附設醫院檢驗科藥物檢測中心九十四年九月
      二十二日出具之尿液報告及詮昕科技股份有限公司出具之
      濫用藥物尿液檢驗報告各一紙。
（三）被告所有經扣案之第二級毒品甲基安非他命一包（含外包
      裝袋一只，毛重０．二五公克）。
（四）臺灣高等法院被告前案紀錄表及臺灣臺中地方法院檢察署
      刑案資料查註紀錄表各一份。
三、被告甲○○曾於八十九年間，因犯偽造文書、竊盜、違反毒
    品危害防制條例等罪，經法院分別判處有期徒刑九月、七月
    、六月，並經定其應執行刑為有期徒刑一年八月確定，經接
    續執行後，於九十二年一月十六日假釋，惟嗣經撤銷假釋並
    執行殘刑五月十九日，於九十三年十月四日縮短刑期執行完
    畢；又於九十三年間，因竊盜案件，經本院以九十三年度易
    字第二六七一號判決判處有期徒刑四月確定，於九十四年七
    月二十八日始因縮刑期滿而執行完畢等情，有被告之臺灣高
    等法院被告前案紀錄表及臺灣臺中地方法院檢察署刑案資料
    查註紀錄表各一份在卷足參，其於五年以內再犯本件有期徒
    刑以上之罪，為累犯，應依刑法第四十七條規定遞加重其刑
    。
四、扣案之毒品甲基安非他命一包（含外包裝袋一只《因殘留之
    甲基安非他命毒品已無法與該外包裝袋析離，應全部視為被
    查獲之毒品》，毛重０．二五公克）為毒品危害防制條例第
    二條第二項第二款規定之第二級毒品，不論屬於犯人與否，
    應依毒品危害防制條例第十八條第一項前段規定沒收銷燬之
    。
五、被告甲○○前自九十四年二月二十八日起，至同年三月六日
    止，因連續施用第一級毒品海洛因及第二級毒品安非他命案
    件，經本院於九十四年七月二十六日以九十四年度訴字第一
    一八八號判決分別判處有期徒刑十月、六月，並定其應執行
    有期徒刑一年，經上訴後，為臺灣高等法院臺中分院於九十
    四年九月三十日以九十四年度上訴字第一八五二號駁回上訴
    確定（下稱前案）；本件被告甲○○雖亦係因連續施用第二
    級毒品安非他命犯行經起訴、審判，惟被告於前案施用毒品
    後，尚有自九十四年三月七日起至同年四月八日止入臺灣臺
    中看守所，及自九十四年五月五日起，至同年七月二十九日
    止入臺灣臺中監獄，且嗣至九十四年九月初起，始為本件施
    用第二級毒品犯行，足見本案與前案之施用毒品犯行，並非
    基於施用毒品之概括犯意，無連續犯之裁判上一罪關係，自
    不為前案之確定判決效力所及，附此敘明。
六、依刑事訴訟法第二百七十三條之一第一項、第二百九十九條
    第一項前段、第三百十條之二、第四百五十四條第一項，毒
    品危害防制條例第十條第二項、第十八條第一項前段、第二
    十三條第二項，刑法第十一條、第五十六條、第四十七條，
    判決如主文。
七、如不服本判決，得於判決書送達之日起十日內，以書狀敘述
    理由，向本院提出上訴（須附繕本）。
中　　華　　民　　國　　94　　年　　11　　月　　23　　日
                  刑事第十三庭  法  官  許月馨
上正本證明與原本無異。
中　　華　　民　　國　　94　　年　　11　　月　　30　　日
                                書記官  詹東益
附錄論罪科刑法條
毒品危害防制條例
第十條第二項：施用第二級毒品者，處三年以下有期徒刑。
